ACORDAO-COMPLETO-2387606

ACÓRDÃO DE RELAÇÃO

ACÓRDÃO DE RELAÇÃO 14188/2019 ATA 44/2019 - PRIMEIRA CÂMARA

Acórdão 14188/2019-TCU-Primeira Câmara
Os Ministros do Tribunal de Contas da União, reunidos em Sessão da Primeira Câmara, ACORDAM, por unanimidade, com fundamento nos arts. 1º, inciso I, 16, inciso II, e 18 da Lei 8.443/92, c/c os arts. 1º, inciso I, e 143, inciso I, alínea "a", do Regimento Interno, em julgar as contas de Geovane Barbosa do Nascimento (CPF XXX.529.495-XX) , Denílson Santana Sodré dos Santos (CPF XXX.397.825-XX) , José Virolli Chaves (CPF XXX.134.545-XX) e Rosilene Alves da Silva (CPF XXX.410.305-XX) , regulares com ressalva, dando-lhes quitação, e, com fulcro nos arts. 1º, inciso I, 16, inciso I, e 17 da Lei 8.443/92, c/c os arts. 1º, inciso I, e 143, inciso I, alínea "a", do Regimento Interno, em julgar as contas dos demais responsáveis arrolados no subitem 1.2. abaixo, regulares, dando-lhes quitação plena;  adotar a seguinte medida e enviar cópia desta deliberação ao Instituto Federal de Educação, Ciência e Tecnologia Baiano (IF Baiano) , de acordo com os pareceres emitidos nos autos:
1. Processo TC-Processo 034.990/2018-6 (PRESTAÇÃO DE CONTAS - Exercício: 2017) 
	1.1. Responsáveis: Geovane Barbosa do Nascimento (XXX.529.495-XX) ; Denilson Santana Sodre dos Santos (XXX.397.825-XX) ; Jose Virolli Chaves (XXX.134.545-XX) e Rosilene Alves da Silva (XXX.410.305-XX) .
	1.2. Demais Responsáveis: Adonay da Paz dos Santos (XXX.368.005-XX) ; Alberto Duarte Vilarinhos (XXX.009.076-XX) ; Aldemario Borges de Santana (XXX.572.125-XX) ; Alexsandro dos Santos Brito (XXX.970.645-XX) ; Aurelio Jose Antunes de Carvalho (XXX.245.365-XX) ; Aureluci Alves de Aquino (XXX.509.278-XX) ; Camila Lima Santana e Santana (XXX.054.415-XX) ; Carlindo Santos Rodrigues (XXX.399.845-XX) ; Carlos Estevao Leite Cardoso (XXX.426.445-XX) ; Carlos Magno Augusto Sampaio (XXX.699.632-XX) ; Daiana Silva Mamona Nascimento (XXX.383.605-XX) ; Daniela Miranda Lago Rocha (XXX.433.165-XX) ; Delfran Batista dos Santos (XXX.191.985-XX) ; Diogo Soares de Melo Magalhaes (XXX.686.945-XX) ; Ed Fabio Silva Agapito (XXX.188.415-XX) ; Edson Silva da Fonseca (XXX.057.181-XX) ; Fatima de Souza Gomes (XXX.726.205-XX) ; Felix Barbosa Reis (XXX.888.005-XX) ; Francisco Harley de Oliveira Mendonca (XXX.583.684-XX) ; Gessionei da Silva Santana (XXX.580.415-XX) ; Helca Licia Silva Alves (XXX.129.665-XX) ; Helena Luiza Oliveira Coura (XXX.232.005-XX) ; Jaqueline Errico Austregesilo Batista (XXX.234.805-XX) ; Jaqueline Figueredo Rosa (XXX.749.435-XX) ; Jeferson Conceicao Santos (XXX.785.145-XX) ; Joao Victor da Silva Santos (XXX.544.345-XX) ; Joao da Cruz de Souza Santos (XXX.307.055-XX) ; Jose Alberto Alves de Souza (XXX.743.406-XX) ; Jose Rodrigues de Souza Filho (XXX.807.405-XX) ; Josmar Rodrigues Barbosa (XXX.588.835-XX) ; José Augusto de Castro Tosato (XXX.471.648-XX) ; Juliana da Silva Alves (XXX.274.115-XX) ; Leurismar Marques Ferreira (XXX.510.665-XX) ; Lindiomar Dourado de Souza (XXX.193.575-XX) ; Lizziane da Silva Argolo (XXX.167.235-XX) ; Lucas Filipe Andrade da Silva (XXX.794.905-XX) ; Manoela Falcon Silveira (XXX.585.105-XX) ; Marcelito Trindade Almeida (XXX.247.615-XX) ; Marciene Vieira de Souza (XXX.638.155-XX) ; Marcilio Bastos Paixao (XXX.443.205-XX) ; Marcio Simoes de Almeida (XXX.169.865-XX) ; Marcos Antonio de Jesus Seixas (XXX.667.813-XX) ; Mauricio de Almeida Pereira (XXX.223.745-XX) ; Moises Leal Morais (XXX.400.195-XX) ; Nayron Brito Rocha (XXX.495.325-XX) ; Nelma Cristina Silva Barbosa de Mattos (XXX.774.088-XX) ; Odair Campos Santos Junior (XXX.812.185-XX) ; Renan Nascimento da Silva (XXX.322.258-XX) ; Romulo Magno Oliveira de Freitas (XXX.371.784-XX) ; Rosemeire Barauna Meira de Araujo (XXX.274.515-XX) ; Rosemeire Oliveira Nascimento (XXX.757.285-XX) ; Samuel Marconi Silva Xavier (XXX.222.215-XX) ; Saulo Leal dos Santos (XXX.702.495-XX) ; Susana Sousa Bastos (XXX.752.065-XX) ; Thais Silva de Oliveira (XXX.784.995-XX) ; Tâmara Leal Monteiro (XXX.060.135-XX) 
	1.3. Órgão/Entidade: Instituto Federal de Educação, Ciência e Tecnologia Baiano
	1.4. Relator: Ministro Walton Alencar Rodrigues
	1.5. Representante do Ministério Público: Procurador Rodrigo Medeiros de Lima
	1.6. Unidade Técnica: Secretaria de Controle Externo da Educação (SecexEduc) .
	1.7. Representação legal: não há.
	1.8. Medida: dar cie¿ncia ao IF Baiano que, nos termos do art. 10 da Instruc¿a¿o Normativa TCU 63/2010, devem constar no rol de responsa¿veis do Instituto o reitor, membros de conselhos que praticam atos de gestão, os pró-reitores e os diretores gerais dos campus, bem como seus substitutos quando tenham ocupado a func¿a¿o no exerci¿cio a que se referem as contas, além de membros de conselhos e colegiados que sejam responsáveis por atos de gestão que possam impactar a economicidade, a eficiência e a eficácia da gestão da unidade.

Primeira Câmara

Geovane Barbosa do Nascimento (XXX.529.495-XX); Denilson Santana Sodre dos Santos (XXX.397.825-XX); Jose Virolli Chaves (XXX.134.545-XX) e Rosilene Alves da Silva (XXX.410.305-XX).

WALTON ALENCAR RODRIGUES

não há.

Procurador Rodrigo Medeiros de Lima

PRESTAÇÃO DE CONTAS (PC)

Secretaria de Controle Externo da Educação (SecexEduc).